【裁判字號】    98,消債抗,154
【裁判日期】    980923
【裁判案由】    清算事件
【裁判全文】
臺灣臺中地方法院民事裁定  98年度消債抗字第154號
抗  告  人  甲○○
代  理  人  陳惠玲律師
上當事人清算事件，抗告人對於民國98年8月14日本院98年度消
債清字第191號所為裁定提起抗告，本院裁定如下：
    主    文
抗告駁回。
抗告費用新台幣壹仟元由抗告人負擔。
    理    由
一、抗告意旨略以：抗告人於民國89年起開始使用信用卡，自92
    年起僅繳納最低金額，94年3月起即無力繳納。抗告人債務
    金額雖高達新台幣（下同）502萬元，惟其中179萬元屬於94
    年起之遲延還款利息及違約金，故本金應僅有320萬元。且
    依債權銀行所陳報之債權計算金額，逆算還原至92年，抗告
    人可能僅積欠本金約148萬元。依抗告人所陳報之更生方案
    ，6年尚需繼續償還61萬元，償還債權銀行本金比例至少高
    達4成，尚不失公允，且能兼顧抗告人基本生活及工作。又
    抗告人配偶自96年6月起離家行蹤不明，2名幼女均賴抗告人
    獨力扶養，而全額清償之汽車貸款，抗告人父親亦承諾負擔
    每月分期貸款之金額，故未將該汽車貸款列入每月支出，僅
    列交通費，原審裁定未斟酌上情，逕以更生方案條件難認公
    允為由不予認可，顯有違誤。爰提起抗告，請求廢棄原裁定
    等語。
二、按債務人有薪資、執行業務所得或其他固定收入，法院認更
    生方案之條件公允者，得不經債權人會議可決，逕依債務人
    之聲請或依職權以裁定認可更生方案。有下列情形之一者，
    法院不得為前項之認可。二有前條第一項各款情形之一。有
    下列情形之一者，法院應不認可更生方案：一債權人會議可
    決之更生方案對不同意或未出席之債權人不公允。二更生程
    序違背法律規定而不能補正。三更生方案違反法律強制或禁
    止規定，或有背於公共秩序、善良風俗。四以不正當方法使
    更生方案可決。五已申報無擔保及無優先權之債權總額逾新
    台幣1,200萬元。六更生方案定有自用住宅借款特別條款，
    而債務人仍有喪失住宅或其基地之所有權或使用權之虞。七
    更生方案所定自用住宅借款特別條款非依第54條協議成立。
    八更生方案無履行可能。九債務人有虛報債務、隱匿財產，
    或對於債權人中之一人或數人允許額外利益，情節重大。法
    院裁定不認可更生方案時，應同時裁定開始清算程序。消費
    者債務清理條例（下稱消債條例）第64條第1項、第2項第2
    款、第63條第1項、第65條第1項分別定有明文。
三、本件抗告人前聲請更生，雖經本院裁定更生程序在案，惟抗
    告人所提之更生方案，未能依消債條例第59條、第60條之規
    定，獲得債權人會議之可決，法院依上開法條之規定如認更
    生方案條件公允者，原得不經債權人會議可決，逕依債務人
    之聲請或依職權以裁定認可更生方案。惟查，抗告人於原審
    訊問時自承其目前擔任尚郁企業有限公司之送貨員，每月薪
    資約25,000元，每月支出15,431元，每月支出扶養費約7,00
    0元等語（見本院98年度消債更字第92號卷，98年2月16日訊
    問筆錄），而其所提更生方案，對積欠之500餘萬元債務，
    僅願以每月清償8,500元，分6年給付，卻全額清償有抵押擔
    保之汽車貸款，且參酌其所列每月支出15,431元偏高，於臺
    灣銀行尚有公教優惠定存之利息所得，足認其無盡力清償之
    誠意，是其更生方案難認公允，與消債條例第64條第1項之
    規定不符，法院自不得逕自認可該更生方案。又抗告人自承
    獨力扶養2名子女，卻未將2名子女之扶養費7,000元計入（
    更生方案表記載為1萬元），則以抗告人之收入扣除必要支
    出及扶養費後已剩無幾。抗告人雖稱其父親願意負擔此部分
    之費用，惟抗告人既稱要照顧年邁父親，則其父親是否確實
    可以支付此筆費用，仍屬未定。是抗告人所提之更生方案顯
    無履行之可能，依消債條例第63條第1項第8款之規定，法院
    應不認可更生方案。原審裁定不予認可更生方案，並裁定自
    98年8月14日上午10時起開始清算程序，並無不合。抗告意
    旨指摘原裁定不當，求予廢棄，為無理由，應予駁回。
四、據上論結，本件抗告為無理由，依消費者債務清理條例第15
    條、民事訴訟法第495條之1第1項、第449條第1項、第95條
    、第78條，裁定如主文。
中    華    民    國    98    年    9    月    23     日
                        民事第三庭  審判長法  官 許秀芬
                                          法  官 黃佳琪
                                          法  官 謝慧敏
以上正本係照原本作成。
本裁定不得抗告。
中    華    民    國    98    年    9     月    23    日
                                          書記官  王志


司法院資訊處製作；財團法人民間司法改革基金會備份。
